【裁判字號】    98,易,129
【裁判日期】    980417
【裁判案由】    竊盜
【裁判全文】
臺灣彰化地方法院刑事判決               98年度易字第129號
                                       98年度易字第276號
公  訴  人  臺灣彰化地方法院檢察署檢察官
被      告  丁○○
上列被告因竊盜案件，經檢察官提起公訴（98年度偵字第171、9
82號），本院依簡式審判程序判決如下：
    主  文
丁○○犯如附表所示之罪，分別處如附表所示之刑。主刑部分應
執行有期徒刑貳年捌月。
    犯罪事實
一、丁○○前因攜帶老虎鉗、美工刀至多處工地竊取電線之犯行
    ，經臺灣臺中地方法院以九十六年度易字第八六七號判決判
    處應執行有期徒刑一年六月確定（嗣獲減刑為有期徒刑九月
    ），經入監服刑，已於九十七年七月二十七日執行完畢出獄
    。惟其仍未思悔改，又意圖為自己不法所有，且基於個別之
    犯意，攜帶其所有客觀上可供作為兇器使用之電工鉗及美工
    刀各一支，於附表所示之時間，至附表所示之工地，以電工
    鉗及美工刀竊取如附表所示各被害人之電纜線，得手後販售
    予不詳之流動攤販。嗣於九十七年十二月二十四日上午七時
    四十分許，警方據報前往彰化縣彰化市○○○路一九八巷一
    號二樓之空屋，見丁○○正以美工刀將其甫竊得乙○○所有
    之電纜線削去外皮，而查獲附表編號２、３、４、６所示之
    犯行，並扣得上述美工刀及電工鉗各一支。丁○○到案後，
    在有偵查犯罪職權之機關或人員發覺其所為如附表編號１、
    ５所示之竊盜犯行前，主動向警方供承此部分竊行，並自願
    接受裁判。
二、案經彰化縣警察局彰化分局報請臺灣彰化地方法院檢察署檢
    察官偵查起訴。
    理  由
一、本件被告丁○○所犯係死刑、無期徒刑、最輕本刑為三年以
    上有期徒刑以外之罪，其於準備程序就前揭被訴事實為有罪
    之陳述，經受命法官告知簡式審判程序之旨，並聽取其與公
    訴人之意見後，本院認無不得或不宜改依簡式審判程序進行
    之處，爰依刑事訴訟法第二百七十三條之一第一項、第二百
    八十四條之一，裁定本案由受命法官獨任進行簡式審判程序
    ，合先敘明。
二、上開犯罪事實，有下列證據可資證明：
    (一)被害人乙○○、甲○○、丙○○於警詢中之指述。
    (二)被害人乙○○所簽具之贓物認領保管單。
    (三)扣得附表編號６所示電線之照片。
    (四)被告帶同警員至各竊盜現場查證之照片。
    (五)被告於警詢、偵訊及本院審理之自白。
三、論罪科刑：
    核被告丁○○所為，係犯如附表「所犯法條」欄所示之罪。
    被告所犯如附表所示之各罪，犯意各別，行為互殊，應分論
    併罰。又被告有如犯罪事實一所載之前案紀錄，有台灣高等
    法院被告全國前案紀錄表在卷可稽，其於有期徒刑執行完畢
    五年內，再犯本件有期徒刑以上之各罪，均為累犯，皆應依
    法加重其刑。再被告於未經有偵查犯罪職權之機關或公務員
    發覺其上開犯罪前，即主動向警方自首如附表編號１、５所
    示之犯行，而自願接受裁判，有警詢筆錄及彰化縣警察局彰
    化分局刑事案件報告書附卷可憑，核符自首要件，爰均依刑
    法第六十二條前段之規定減輕其刑，並依法先加後減之。爰
    審酌被告前因竊取工地電線之竊盜案件經判處有期徒刑一年
    六月，甫於九十七月二十七日執行完畢出獄，竟隨即再以相
    同手法犯如附表所示之各犯行，顯無悔意，非可輕縱，並參
    酌被告坦承犯行之犯後態度、被害人所受損失、被告之智識
    程度等一切情狀，量處如主文所示之刑，並定其應執行之刑
    ，以示儆懲。
據上論斷，應依刑事訴訟法第二百七十三條之一第一項、第二百
九十九條第一項前段，刑法第三百二十一條第一項第三款、第四
十七條第一項、刑法第六十二條前段、第五十一條第五款，判決
如主文。
本案經檢察官賴志盛到庭執行職務。
中    華    民    國    98    年    4     月    17    日
                  刑事第七庭      法  官  黃玉齡
以上正本證明與原本無異。
如不服本判決，應於收受判決後10日內向本院提出上訴書狀，並
應敘述具體理由；其未敘述上訴理由者，應於上訴期間屆滿後20
日內向本院補提理由書（均須按他造當事人之人數附繕本「切勿
逕送上級法院」）。
告訴人或被害人對於判決如有不服具備理由請求檢察官上訴者，
其上訴期間之計算係以檢察官收受判決正本之日期為準。
中    華    民    國    98    年    4     月    17    日
                                   書記官 黃鏽金
附錄論罪科刑法條：
中華民國刑法第321條
（加重竊盜罪）
犯竊盜罪而有左列情形之一者，處 6 月以上、 5 年以下有期徒
刑：
一、於夜間侵入住宅或有人居住之建築物、船艦或隱匿其內而犯
之者。
二、毀越門扇、牆垣或其他安全設備而犯之者。
三、攜帶兇器而犯之者。
四、結夥三人以上而犯之者。
五、乘火災、水災或其他災害之際而犯之者。
六、在車站或埠頭而犯之者。
前項之未遂犯罰之。
附表
┌──┬─────┬──────┬───┬──────┬──────┬───────────┐
│編號│ 犯罪時間 │    地點    │被害人│ 竊得之財物 │ 所犯法條   │    宣    告    刑    │
├──┼─────┼──────┼───┼──────┼──────┼───────────┤
│ 1  │97年10月底│彰化縣彰化市│甲○○│電線一批 (約│刑法第321條 │鐘武龍攜帶兇器竊盜，累│
│    │某日      │彰泰二街15號│      │12至13捆)   │第1項第2款( │犯，處有期徒刑七月。扣│
│    │          │之工地      │      │            │攜帶兇觀竊盜│案之電工鉗及美工刀各一│
│    │          │            │      │            │罪)         │支均沒收。            │
├──┼─────┼──────┼───┼──────┼──────┼───────────┤
│ 2  │97年10月底│彰化縣彰化市│乙○○│電線 (約2至3│刑法第321條 │鐘武龍攜帶兇器竊盜，累│
│    │某日      │牛稠子段下部│      │公斤)       │第1項第3款( │犯，處有期徒刑八月。扣│
│    │          │小段218之4地│      │            │攜帶兇觀竊盜│案之電工鉗及美工刀各一│
│    │          │號之工地    │      │            │罪)         │支均沒收。            │
├──┼─────┼──────┼───┼──────┼──────┼───────────┤
│ 3  │97年11月中│彰化縣彰化市│乙○○│電線 (約2至3│刑法第321條 │鐘武龍攜帶兇器竊盜，累│
│    │旬某日    │牛稠子段下部│      │公斤)       │第1項第3款( │犯，處有期徒刑八月。扣│
│    │          │小段218之4地│      │            │攜帶兇觀竊盜│案之電工鉗及美工刀各一│
│    │          │號之工地    │      │            │罪)         │支均沒收。            │
├──┼─────┼──────┼───┼──────┼──────┼───────────┤
│ 4  │97年12月初│彰化縣彰化市│乙○○│電線 (約2至3│刑法第321條 │鐘武龍攜帶兇器竊盜，累│
│    │某日      │牛稠子段下部│      │公斤)       │第1項第3款( │犯，處有期徒刑八月。扣│
│    │          │小段218之4地│      │            │攜帶兇觀竊盜│案之電工鉗及美工刀各一│
│    │          │號之工地    │      │            │罪)         │支均沒收。            │
├──┼─────┼──────┼───┼──────┼──────┼───────────┤
│ 5  │97年12月初│彰化縣彰化市│丙○○│電線一批（約│刑法第321條 │鐘武龍攜帶兇器竊盜，累│
│    │某日      │三民路297巷 │      │130公尺)    │第1項第3款( │犯，處有期徒刑七月。扣│
│    │          │10號旁之工地│      │            │攜帶兇觀竊盜│案之電工鉗及美工刀各一│
│    │          │            │      │            │罪)         │支均沒收。            │
├──┼─────┼──────┼───┼──────┼──────┼───────────┤
│ 6  │97年12月24│彰化縣彰化市│乙○○│電線 (約3公 │刑法第321條 │鐘武龍攜帶兇器竊盜，累│
│    │日凌晨3時 │牛稠子段下部│      │斤)         │第1項第3款( │犯，處有期徒刑八月。扣│
│    │30分      │小段218之4地│      │            │攜帶兇觀竊盜│案之電工鉗及美工刀各一│
│    │          │號之工地    │      │            │罪)         │支均沒收。            │
└──┴─────┴──────┴───┴──────┴──────┴───────────┘


司法院資訊處製作；財團法人民間司法改革基金會備份。
